臺灣高等法院刑事判決　　　　　　　　94年度上訴字第2986號
上　訴　人
即　被　告　甲○○
　　　　　　　　　　（現於臺灣臺北監獄臺北分監執行中）
上列上訴人因違反毒品危害防制條例案件，不服臺灣板橋地方法
院94年度訴字第1347號，中華民國94年7月29日第一審判決（起
訴案號：臺灣板橋地方法院檢察署94年度核退毒偵字第1125號）
，提起上訴，本院判決如下：
    主  文
原判決撤銷。
甲○○連續施用第一級毒品，處有期徒刑捌月；又連續施用第二
級毒品，處有期徒刑參月。應執行有期徒刑玖月。
    事  實
一、甲○○前有竊盜、違反毒品危害防制條例等前科，於民國92
    年間因施用毒品，經台灣板橋地方法院（以下簡稱板橋地院
    ）裁定令入戒治處所施以強制戒治後，再經板橋地院裁定停
    止戒治，所餘戒治期間付保護管束，於93年6月21日保護管
    束期滿，經台灣板橋地方法院檢察署（以下稱板橋地檢署）
    於93年7月28日以93年度戒毒偵字第263號為不起訴處分確定
    。詎仍不知悛悔，於強制戒治執行完畢釋放後5年內，復基
    於施用第一級毒品海洛因、第二級毒品安非他命之概括犯意
    ，連續自94年3月11日起至同年3月13日夜間止，在台北縣泰
    山鄉○○路○段78號4樓居處，於每日晚上施用第一級毒品海
    洛因；復連續自94年3月11日起至同年3月14日上午止，在同
    上住處，於每日上午上班前施用第二級毒品安非他命。嗣於
    94年3月14日上午10時30分許，在台北縣泰山鄉○○路○段
    188號泰山義學停車場處為警查獲，經採尿送驗結果，檢體
    呈安非他命及嗎啡陽性反應，而查悉上情。
二、案經台北縣政府警察局移送台灣板橋地方法院檢察署檢察官
    偵查起訴。
    理  由
一、上訴人即被告甲○○，對上揭事實坦承不諱（原審卷第36頁
    、本院94年10月4日審判筆錄），被告於94年3月14日晚間19
    時25分許，經警採尿送驗結果（檢體編號：33740號），呈
    嗎啡及安非他命陽性反應，有尿液代碼表及台灣檢驗科技股
    份有限公司尿液檢驗報告可證（94年度核退毒偵字第1025號
    卷第2頁、94年度核退毒偵字第1648號卷第19頁），被告自
    白核與事實相符。被告前因施用毒品，經板橋地院裁定令入
    戒治處所施以強制戒治後，復經裁定停止戒治，所餘戒治期
    間付保護管束，於93年6月21日交付保護管束期滿，經板橋
    地檢署檢察官於93年7月28日以93年度戒毒偵字第263號為不
    起訴處分確定等情，有不起訴處分書、本院被告前案紀錄表
    在卷可稽。其於強制戒治完畢後5年內，再犯本件施用毒品
    海洛因、安非他命之犯行，事證明確，應依法論科。
二、雖被告辯稱其自93年9月30日起，即基於概括犯意而為施用
    第一級、第二級毒品犯行，本案犯罪事實與板橋院94年度訴
    字第7號確定判決所認定之犯罪事實，具連續犯裁判上一罪
    之關係，為該判決既判力所及云云。按確定判決既判力之原
    則，不論實質上之一罪，或連續犯、牽連犯、想像競合犯等
    裁判上之一罪，其一部事實已經判決確定者，對於構成一罪
    之其他部分，均有其適用，此乃基於審判不可分之關係，在
    審理事實之法院，就全部犯罪事實，依刑事訴訟法第267條
    之規定，本應予以審判，故其判決確定之效力，應及於全部
    之犯罪事實，若在最後審理事實之法院宣判後，始行發生之
    事實，既非該法院所得審判，即為該案判決之既判力所不及
    。是既判力對於時間效力之範圍，係以最後審理事實法院之
    宣示判決日為判斷之標準，得上訴於第二審之第一審刑事判
    決，如於上訴第二審後，又依法撤回上訴，其上訴撤回之日
    ，雖為判決確定日，但其既判力之時點，基於上開原則，仍
    應以第一審宣示判決之日為其準據。有最高法院87年度台上
    字第1150號判決要旨可參。被告前施用第一、第二級毒品犯
    行，經板橋地院以94年度訴字第7號，於94年3月10日宣判，
    被告雖曾就該案向本院提起上訴，然嗣於同年5月23日撤回
    上訴而確定，有本院被告前案紀錄表可按，是上開案件，其
    上訴撤回之日即94年5月23日，雖為判決確定日，但其既判
    力之時點，揆諸最高法院上開判決要旨，仍應以最後審理事
    實法院之宣示判決日為準，即以94年3月10日為既判力之時
    點，則本案被告自94年3月11日起至同年月14日止，連續於
    每日之晚上及上午分別施用第一級毒品及第二級毒品之犯行
    ，係在板橋地院94年度訴字第7號判決宣判後所發生，並非
    板橋地院94年訴字第7號確定判決之既判力所及，附此敘明
    。
三、核被告所為，係犯毒品危害防制條例第10條第1項、第2項施
    用第一級、第二級毒品罪。其持有毒品海洛因、安非他命之
    低度行為，為施用之高度行為所吸收，不另論罪。被告前後
    多次施用第一級、第二級毒品之犯行，各時間緊接，犯罪構
    成要件，顯均係基於概括犯意反覆為之，均應依連續犯規定
    論以一罪，並均依法加重其刑。檢察官雖僅起訴被告94年3
    月14日之施用毒品海洛因及安非他命之犯行，然被告最後一
    次施用毒品海洛因係於94年3月13日夜間，檢察官起訴被告
    施用海洛因之時間有誤，應予更正。另被告然其餘各次施用
    毒品海洛因、安非他命犯行，與已起訴部分，具連續犯裁判
    上一罪之關係，本院自得併予審理。又被告所犯連續施用毒
    品海洛因及連續施用毒品安非他命等罪，犯意各別、行為互
    殊，應予分論併罰。
四、原審判決認被告事證明確，予以論罪科刑，固非無見，惟被
    告係連續施用毒品海洛因、安非他命，業經被告於原審及本
    院供明在卷，原審僅論被告基於單一犯意施用毒品海洛因及
    安非他命各1次，即有未洽。被告上訴雖無理由，原審判決
    既有上開不當，爰將原判決撤銷改判。爰審酌被告違反毒品
    危害防制條例前科之素行狀況，前施用毒品案件甫宣判，被
    告旋又施用毒品，顯見其未具戒除毒癮之決心，並考量施用
    毒品乃自戕行為，所生危害非鉅，暨被告坦承犯行，犯後坦
    承犯行態度良好等一切情狀，分別量處有期徒刑8月、3月，
    並定應執行刑有期徒刑9月。
據上論斷，應依刑事訴訟法第369條第1項前段、第364條、第299
條第1項前段、毒品危害防制條例第10條第1項、第2項、刑法第
11條前段、第56條、第51條第5款，判決如主文。
本案經檢察官方娜蓉到庭執行職務。
中　　華　　民　　國　　94　　年　　10　　月　　19　　日
　　　　　　　　　刑事第十六庭  審判長法　官  曾德水
　　　　　　　　　　　　　　　　　    法　官  范清銘
　　　　　　　 　 　　　　　　　　　　法　官  杜惠錦
以上正本證明與原本無異。
施用第一級毒品如不服本判決，應於收受送達後十日內向本院提
出上訴書狀，其未敘述上訴之理由者並得於提起上訴後十日內向
本院補提理由書（均須按他造當事人之人數附繕本）。
施用第二級毒品不得上訴。
                                      書記官  楊秋鈴
中　　華　　民　　國　　94　　年　　10　　月　　18　　日
附錄：本案論罪科刑法條全文
毒品危害防制條例第10條第1項、第2項
施用第 1 級毒品者，處六月以上五年以下有期徒刑。
施用第 2 級毒品者，處三年以下有期徒刑。
